臺灣臺中地方法院刑事裁定　　　　　　　94年度聲判字第24號
聲請　人　甲○○
即告訴人
代理　人　王文聖律師
被　　告　戊○○
　　　　　丙○○
　　　　　丁○○
　　　　　乙○○
上聲請人因告訴被告等妨害自由等案件，不服臺灣高等法院臺中
分院檢察署檢察長駁回再議之處分（94年度上聲議字第413號）
，聲請交付審判，本院裁定如下：
    主  文
聲請駁回。
    理  由
一、按告訴人不服上級法院檢察署檢察長或檢察總長認再議為無
    理由而駁回之處分者，得於接受處分書後十日內委任律師提
    出理由狀，向該管第一審法院聲請交付審判，刑事訴訟法第
    二百五十八條之一定有明文。本案聲請人即告訴人甲○○（
    下稱聲請人）以被告戊○○、丙○○、丁○○、乙○○及陳
    登佑等五人各涉犯毀損、強制罪、恐嚇危害安全罪等罪嫌，
    向臺灣臺中地方法院檢察署檢察官提出告訴，經該署檢察官
    於民國九十四年二月二十日以九十四年度偵字第一○三五、
    二三五五號不起訴處分書（下稱不起訴處分）為不起訴處分
    後，聲請人不服，聲請再議，又經臺灣高等法院臺中分院檢
    察署檢察長以再議為無理由，於九十四年三月三十日以九十
    四年度上聲議字第四一三號處分書（下稱駁回再議處分）駁
    回再議之聲請，聲請人於九十四年四月十一日收受該駁回再
    議處分書，並於九十四年四月二十一日委任王文聖律師提出
    聲請交付審判狀，就被告戊○○、丙○○、丁○○、乙○○
    部分向本院聲請交付審判等情，有上開不起訴處分書、駁回
    再議處分書、送達證書附於臺灣臺中地方法院檢察署前開案
    卷可稽，經本院調閱該卷查明無訛，復有刑事交付審判聲請
    狀附於本院卷可稽，是聲請人聲請交付審判並未逾越前開法
    定之十日期間，合先敘明。
二、又本件檢察官所為上開不起訴處分及駁回再議處分中之被告
    ，包括戊○○、丙○○、丁○○、乙○○、陳登佑等五人，
    惟聲請人聲請交付審判之範圍，僅為被告戊○○、丙○○、
    丁○○、乙○○四人，並不包括陳登佑部分，此觀卷附聲請
    交付審判狀所列之被告即明，是本件聲請人聲請交付審判者
    係為被告戊○○、丙○○、丁○○、乙○○四人，並不及於
    陳登佑，併予敘明。
三、聲請交付審判意旨略以：
  (一)被告丙○○涉嫌毀損部分：被告丙○○於九十三年八月六日
    上午六時許，確有在長春游泳池入口處，撕毀聲請人所有之
    問卷調查簿（其中之泳客簽名）部分乙節，有相片二幀附於
    偵查卷可按，聲請人當時相機雖未拍得被告丙○○撕毀前開
    問卷調查簿之畫面，惟該二幀相片所示連續拍攝內容，顯足
    推認被告丙○○撕毀前開問卷調查簿之事實。且聲請人之妻
    周淑女當時在場雖未親眼目睹被告丙○○撕毀前開問卷調查
    簿之過程，惟聲請人於第一時間即告知周淑女上開情事，駁
    回再議處分顯有不依證據之違誤。又前開問卷調查簿中之泳
    客簽名部分既遭撕毀，已致其效用完全喪失，駁回再議處分
    亦有未盡調查之違誤。
  (二)被告戊○○、乙○○涉嫌毀損及強制（以強暴、脅迫妨害人
    行使權利）部分：臺中市政府所屬長春游泳池本為聲請人所
    合法管理，則被告乙○○指示被告戊○○於九十三年八月六
    日上午九時許，共同雇用鎖匠自行將長春游泳池之門鎖及遙
    控器更換，且更換前開門鎖及遙控器之結果已使聲請人裝設
    的保全系統無法運作，更因而妨害聲請人行使管理長春游泳
    池之權利，然駁回再議處分竟認被告戊○○、乙○○前揭行
    為並未構成毀損或強制罪，其認事用法自有違誤。
  (三)被告戊○○、丙○○及戊○○之子即丁○○涉嫌恐嚇危害安
    全部分：被告戊○○、丙○○及丁○○於九十三年八月八日
    上午十一時二十分許，在長春游泳池入口處，共同以「出去
    ，你們給我死出去，你們東西今晚全都要搬走，不然明天要
    丟出去」等語恐嚇聲請人。然駁回再議處分竟認僅被告丁○○一人大喊「你們給我死出去」一語，且認上開恐嚇言語僅
    係有違道德上不當之言論，有不依證據及認事用法未洽之違
    誤。
四、經查：
  (一)刑事訴訟法於九十一年二月八日經修正公布，新增前述第二
    百五十八條之一聲請交付審判，此乃對於「檢察官不起訴或
    緩起訴裁量權」制衡之一種外部監督機制。此時，法院僅在
    就檢察官所為不起訴或緩起訴之處分是否正確加以審查，以
    防止檢察機關濫權，依此立法精神，法院就聲請交付審判案
    件之審查，刑事訴訟法第二百五十八條之三第三項所謂「得
    為必要之調查」，其調查證據之範圍，自應以偵查中曾顯現
    之證據為限，不可就告訴人新提出之證據再為調查，亦不可
    蒐集偵查卷以外之證據。又依新修正刑事訴訟法第二百六十
    條對於不起訴處分已確定或緩起訴處分期滿未經撤銷者得再
    行起訴之規定，其立法理由說明，本條所謂不起訴處分已確
    定者，係包括「聲請法院交付審判復經駁回者」之情形在內
    ，則法院就聲請交付審判案件之審查，所謂「得為必要之調
    查」，其調查證據範圍，自更應以偵查中曾顯現之證據為限
    ，不得就告訴人新提出之證據再為調查，亦不可蒐集偵查卷
    以外之證據，否則，將與刑事訴訟法第二百六十條之再行起
    訴規定混淆不清，合先說明。
  (二)本院查：
  1.觀諸偵查卷附相片二幀均僅顯示係九十三年八月六日所拍攝
    【見九十三年度偵字第一八五五五號偵查卷（即戊○○告訴
    聲請人侵占案件）七三頁中、下二幀相片】，除無從認定下
    方相片中問卷調查簿中之泳客簽名部分究係何人所撕去，亦
    無從認定二者相片拍攝時間究隔多久或係在短時間內所連續
    拍攝，自難依此逕為不利被告丙○○之認定。且聲請人於偵
    查中陳稱其妻周淑女有看到被告丙○○撕毀問卷調查簿等語
    後（見一八五五五號偵查卷九五頁），嗣經證人周淑女於檢
    察官訊問時證稱：「我沒有親眼看到，是甲○○向我說被丙○○他們撕毀的」等語，顯與聲請人所陳不符，則聲請人不
    利於被告丙○○之指訴，自難輕信，顯難認屬實。況證人周
    淑女既未親眼目睹被告丙○○有無撕問卷調查簿之行為，且
    在聲請人已與被告丙○○存有嫌隙之情形下，縱認周淑女係
    事後聽聞聲請人所轉述，倘依此遽認被告丙○○即有撕問卷
    調查簿之行為，自屬速斷。則依卷附證據既無從證明被告丙○○即有撕問卷調查簿之行為，自無需進一步探究該問卷調
    查簿究否已影響其效用之必要，聲請人以此指摘駁回再議處
    分有不依證據及未盡調查之違誤，自無可採。
  2.查按長春游泳池為臺中市政府所管理，嗣後臺中市政府委由
    長春游泳池早泳會管理，該早泳會之理事（負責人）為被告
    乙○○，長春游泳池早泳會嗣雖委由聲請人管理，然因聲請
    人嗣後不想接任管理員一職，被告乙○○認聲請人不適任，
    而發存證信函表明自九十三年八月五日起由其接管，並終止
    與聲請人之契約，並函催聲請人將置游泳池內之物品搬走，
    有該存證信函附卷可稽（見一八五五五號偵查卷五九頁），
    故被告乙○○委由被告戊○○管理，雙方並訂有契約，雖聲
    請人聲稱其尚有管理權，然此為民事糾葛。又被告戊○○自
    九十三年八月五日接管游泳池管理員一職後，因聲請人拒絕
    交付大門鑰匙，致無法進入開門營業，遂於翌日更換游泳池
    門鎖及遙控器之事實，亦據聲請人自承在卷。縱認被告戊○○依被告乙○○之指示而於前揭時地有更換門鎖及遙控器之
    情事，惟綜核上情，由被告戊○○、乙○○認聲請人係妨礙
    其等二人合法管理權之行使，足認被告戊○○、乙○○主觀
    上顯不具不法毀損或妨害聲請人行使權利之故意。再者，證
    人周淑女於檢察官訊問時明確結證「（問：保全系統何人拆
    除的？）我們付錢付到八月三十一日，新光保全於九月份來
    拆掉。白天是解除的，並沒有被破壞」等語（見一八五五五
    號偵查卷一○五頁），則聲請人陳稱前開更換門鎖及遙控器
    之結果已使聲請人裝設的保全系統無法運作乙節，顯與事實
    不符，自亦無從遽認被告戊○○、乙○○有毀損保全系統並
    進而妨害聲請人行使權利之情事。是聲請人指摘駁回再議處
    分此部分有認事用法之違誤，委無可採。
  3.被告戊○○、丙○○及丁○○於九十三年八月八日上午十一
    時二十分許，雖均有在長春游泳池入口處，惟僅被告丁○○
    一人大喊「你們給我死出去」、「你今天東西要給我搬乾淨
    」等語，其他被告並未當場出言恐嚇等情，業據聲請人所聲
    請傳訊之在場證人周淑女、吳連福及林梅魁於檢察官訊問時
    證述綦詳。且被告戊○○認聲請人妨礙其合法管理權之行使
    ，有如前述，被告戊○○、丙○○及丁○○於前揭時地與聲
    請人發生口角爭執，在所難免。於此情形，被告丁○○於爭
    執中大喊「你們給我死出去」一語，無非係用「死」加強語
    氣要聲請人出去，為一般人通常但不雅之用語，尚難認即屬
    惡害之通知，核與恐嚇危害安全罪之構成要件有間；且被告
    戊○○、丙○○及丁○○認為聲請人侵犯被告戊○○之管理
    權，要聲請人將東西搬出去，亦為正常語氣，並未有任何對
    聲請人不利或有何恐嚇之舉動，自難依此遽為不利其等三人
    之認定。是聲請人指摘駁回再議處分此部分有不依證據及認
    事用法之違誤，並無可採。
  4.衡諸駁回再議處分已就聲請人聲請再議之理由，逐一剖析後
    ，認聲請人之片面指訴並無確切之事證足資佐證確與事實相
    符，再議之聲請核屬無理由，據而駁回聲請人再議之聲請。
    本院經審閱上開偵查案件之所有卷證後，認不起訴處分與駁
    回再議處分，均認被告戊○○、丙○○、丁○○、乙○○所
    涉強制、恐嚇危害安全、毀損之犯罪嫌疑不足，於法尚無不
    合。
  (三)綜上所述，上開不起訴處分及駁回再議處分暨事證，復經本
    院調閱前開卷證核閱屬實，聲請人前開聲請交付審判之理由
    ，已於前開不起訴處分書及駁回再議處分書皆已詳細論列說
    明，復無何違背經驗法則、論理法則或其他證據法則之情事
    。且聲請人指陳被告戊○○、丙○○、丁○○、乙○○所涉
    毀損、強制罪、恐嚇危害安全罪等罪嫌，經依偵查中所呈現
    之證據資料，皆未足以證明被告四人有何聲請人所陳之毀損
    、強制、恐嚇危害安全等犯行，是以既乏積極證據足資證明
    被告四人有聲請人所陳之上開犯行，實難僅憑聲請人之陳述
    驟然認定交付審判之事由存在。是本件聲請人聲請交付審判
    ，為無理由，應予駁回。
四、依刑事訴訟法第二百五十八條之三第二項前段，裁定如主文
    。
中　　華　　民　　國　　94　　年　　12　　月　　26  　日
                  刑事第九庭    審判長法　官  陳得利
                                      法　官　莊秋燕
                                      法　官　何世全
上正本證明與原本無異。
不得抗告。
                                      書記官  童洪芳美
中　　華　　民　　國　　94　　年　　12　　月　　26　　日
